【裁判字號】    95,訴,948
【裁判日期】    950919
【裁判案由】    毒品危害防制條例
【裁判全文】
臺灣臺北地方法院刑事判決               95年度訴字第948號
公  訴  人  臺灣臺北地方法院檢察署檢察官
被      告  甲○○
                      （
上列被告因違反毒品危害防制條例案件，經檢察官聲請以簡易判
決處刑（95年度毒偵字第1309號），本院受理後（原案號：95年
度簡字第1787號），認不宜逕以簡易判決處刑，經改依通常程序
審判，被告於準備程序進行中就被訴事實（施用第二級毒品部分
）為有罪之陳述，由本院合議庭裁定以簡式審判程序審理，判決
如下：
    主  文
甲○○施用第二級毒品，累犯，處有期徒刑壹年。扣案之第二級
毒品安非他命淨重零點零伍公克沒收銷燬之，包裝上開安非他命
毒品之空袋壹個沒收之。
    事  實
一、甲○○前於民國83年間因煙毒案件，為台灣高等法院判處有
    期徒刑4 年確定，經送監執行，於85年5月7日因縮短刑期假
    釋出獄；惟嗣因另犯麻藥案件，為台灣高等法院判處有期徒
    刑6月確定而撤銷假釋，並於87年11月13日入監執行殘刑2年
    2月26日及上開所判處之有期徒刑6月，再於89年4 月28日縮
    短刑期假釋出獄；其後再因施用第二級毒品案件而撤銷假釋
    ，施用第二級毒品案件經觀察、勒戒後，認有繼續施用毒品
    之傾向，為台灣板橋地方法院裁定令入戒治處所施以強制戒
    治，嗣因戒治成效評定為合格，復經該院裁定停止戒治，所
    餘戒治期間付保護管束，於91年9 月20日出所，並接續執行
    撤銷假釋後之殘刑1年1月2日，於92年10月3日因縮短刑期執
    行完畢出獄；而前開停止戒治後所付之保護管束，則於92年
    4 月24日執行期滿，並由臺灣板橋地方法院檢察署檢察官於
    92年5月2日以92年度戒毒偵字第152 號不起訴處分確定。詎
    仍不知悔改，未戒除毒癮，於前開強制戒治執行完畢後5 年
    內，又基於施用第二級毒品之犯意，於95年4 月23日23時許
    ，在其台北市萬華區○○○路○段71號6樓之23住處廁所內，
    以將第二級毒品甲基安非他命置於玻璃吸食器內用火燒烤後
    吸食其煙之方式，施用甲基安非他命1次。嗣於95年4月28日
    凌晨零時許，為警在台北市中山區○○○路與錦州街口盤查
    後查獲，並扣得其持有預備施用之安非他命1包（毛重0.25
    公克，淨重0.05公克），經警採尿送驗，其結果呈「甲基安
    非他命陽性」反應，而查悉上情（至檢察官起訴甲○○施用
    第一級毒品部分，另行審理）。
二、案經台北市政府警察局萬華分局報請臺灣台北地方法院檢察
    署檢察官偵查後聲請以簡易判決處刑。
    理  由
一、上開事實，業據被告甲○○迭於警詢、檢察官訊問及本院審
    理中坦白承認，並有卷附台北市政府警察局偵辦毒品案件尿
    液檢體委驗單、台灣檢驗科技股份有限公司濫用藥物尿液檢
    驗報告各1份可稽；而所扣得之顆粒1包，經查獲員警以聯勤
    二○四廠製造之煙毒品檢驗Ａ包初步檢驗結果，確含有第二
    級毒品安非他命成分（毛重0.25公克，淨重0.05公克），此
    有臺北市政府警察局萬華分局查獲涉嫌毒品危害防制條例案
    件初步鑑定報告單及照片各1 張在卷可憑，堪認被告之自白
    與事實相符。又被告前因施用第二級毒品案件，經觀察、勒
    戒後，認有繼續施用毒品之傾向，為台灣板橋地方法院裁定
    令入戒治處所施以強制戒治，嗣因戒治成效評定為合格，復
    經該院裁定停止戒治，所餘戒治期間付保護管束，於91年9
    月20日出所（接續執行殘刑），並於92年4 月24日執行保護
    管束期滿，由臺灣板橋地方法院檢察署檢察官於92年5月2日
    以92年度戒毒偵字第152 號不起訴處分確定等情，有前開案
    號不起訴處分書列印本、台灣高等法院被告前案紀錄表各1
    份在卷可參。本件事證明確，被告於前開強制戒治執行完畢
    後5年內，再犯本件毒品危害防制條例第10條第2項施用第二
    級毒品之犯行，可以認定。
二、被告行為後，刑法業於94年2月2日修正公布，並自95年7 月
    1 日施行。按行為後法律有變更者，適用行為時之法律，但
    行為後之法律有利於行為人者，適用最有利於行為人之法律
    ，現行刑法第2條第1項定有明文。此條係規範行為後法律變
    更所生新舊法律比較適用之準據法，是刑法第2條第1項本身
    雖經修正，但無比較新舊法適用之問題，應一律適用裁判時
    之現行刑法第2條第1項之規定，為「從舊從輕」之比較。又
    刑法第47條關於累犯加重刑度之規定亦有修正，限於行為人
    之再犯係出於故意者，始有累犯加重規定之適用，惟查被告
    係於有期徒刑執行完畢後5 年以內故意再犯本案（詳後述）
    ，經適用上開新舊法比較結果，對被告而言並無較有利之情
    形，仍應依刑法第2條第1項前段適用行為時法律即舊法認定
    其累犯，合先敘明。
三、查甲基安非他命屬毒品危害防制條例第2條第2項第2 款所列
    之第二級毒品，故核被告所為，係犯毒品危害防制條例第10
    條第2 項之施用第二級毒品罪。被告施用前後持有毒品之低
    度行為，應為施用之高度行為所吸收，不另論罪。又被告有
    如犯罪事實欄所記載經執行有期徒刑完畢之犯罪前案紀錄等
    事實，有前開臺灣高等法院被告前案紀錄表在卷可按，其於
    受有期徒刑之執行完畢後，5 年以內再犯本案有期徒刑以上
    之罪，為累犯，應依修正前刑法第47條之規定，加重其刑。
    爰審酌被告前有多次煙毒及毒品勒戒、戒治等前案紀錄，素
    行不佳；且不思其正值壯年，卻長期耽溺於戕身之物，前經
    強制戒治後，仍不知戒絕毒品，僅藉詞受到毒品誘惑而再犯
    本件施用毒品之犯行，顯見其對於毒品之依賴性甚高，自我
    把持、控制之能力亦顯不佳；惟被告犯罪後尚能坦承犯行，
    態度良好，以及其入所羈押前無業，學歷為國中肄業，育有
    1 名幼女等一切情狀，量處如主文所示之刑，以資警惕。
四、扣案之安非他命淨重0.05公克，係第二級毒品，應依毒品危
    害防制條例第18條第1 項前段之規定沒收銷燬之。至上開包
    裝安非他命之包裝袋1 個，係用於包裹毒品之外包裝，以防
    毒品裸露、潮濕，便於攜帶施用，屬預備供被告施用安非他
    命所用之物，並為被告所有等情，此業據被告供承在卷，爰
    依修正前刑法第38條第1項第2款規定沒收（沒收為從刑之一
    種，且與主刑有其從屬關係，不生比較輕重問題，亦不得將
    沒收部分予以割裂適用）。
五、據上論結，應依刑事訴訟法第273 條之1 第1 項、第299 條
    第1項前段，毒品危害防制條例第10條第2 項、第18條第1項
    前段，刑法第2條第1項前段、第11條前段（本條修正無關犯
    罪行為可罰性要件之變更，應逕用新法規定）、修正前刑法
    第47條、第38條第1項第2款，判決如主文。
本案經檢察官陳重言到庭執行職務。
中    華    民    國    95    年    9     月    19    日
                  刑事第十三庭  法  官  李明益
以上正本證明與原本無異。
如不服本判決，應於判決送達後10日內向本院提出上訴狀（應抄
附繕本）。
                                書記官  劉穗筠
中    華    民    國    95    年    9     月    19    日
附錄法條：毒品危害防制條例第10條第2 項。
毒品危害防制條例第10條
施用第一級毒品者，處 6 月以上 5 年以下有期徒刑。
施用第二級毒品者，處 3 年以下有期徒刑。


司法院資訊處製作；財團法人民間司法改革基金會備份。
